# 请教陈版，关于融资平台公司

提问人：wuerkai 时间：2022-02-09 14:45:31
请教陈版主，融资平台公司适用于企业会计准则吗？国资委将其100%持股的公司无偿划转至其100%持股的融资平台公司，如何进行账务处理？

回答人：chenyiwei
融资平台公司适用企业会计准则。国资委将其100%持股的公司无偿划转至其100%持股的融资平台公司，划入方按同一控制下合并处理。